臺灣基隆地方法院小額民事判決　　　　　　　　　　　九十年度基小字第三八四號
　　原　　　告　蔣瑞琴即元誠法律事務所
　　訴訟代理人　乙○○
　　　　　　　　丙○○
　　被　　　告　甲○○
右當事人間請求給付律師費事件，本院判決如左：
    主　　文
被告應給付原告新臺幣伍萬元，及自民國九十年三月二十七日起至清償日止，按年息
百分之五計算之利息。
訴訟費用新臺幣柒佰捌拾元由被告負擔。
本判決得假執行。
    理由要領
一、原告主張：被告於民國八十九年十月二十日委任原告為其辦理冤獄賠償覆議案件
    ，並立有同意書，約定俟覆議決定後，立即支付新臺幣（下同）五萬元作為本案
    之律師費。現司法院冤獄賠償覆議委員會已於九十年二月二十二日作成覆議決定
    ，惟被告屢經催討，拒不給付律師費，為此訴請被告給付原告律師費五萬元，及
    自九十年三月二十七日起至清償日止，按年息百分之五計算之法定遲延利息。並
    提出同意書一紙、司法院冤獄賠償覆議委員會九十年度台覆字第三四號決定書一
    份（均影本附卷）為證。
二、被告抗辯：伊確有委任原告辦理冤獄賠償覆議案件，但係約定等伊領到賠償款項
    後，才給付原告五萬元律師費，惟該筆賠償款項迄今尚未核撥，故伊尚無須給付
    律師費。原告所提同意書上「甲○○」之簽名並非伊所簽，且當初並未約定給付
    利息。
三、經查：
  (一)原告主張被告於八十九年十月二十日委任原告為其辦理冤獄賠償覆議案件，約定
    律師費以五萬元計算之事實，為被告不爭執，堪信原告此項主張屬實。
  (二)原告主張兩造約定被告應於覆議決定後立即給付五萬元律師費一節，業據原告提
    出同意書一紙為證，惟被告否認該同意書上「甲○○」簽名之真正。按私文書應
    由舉證人證其真正，民事訴訟法第三百五十七條前段定有明文，本件被告既否認
    原告所提同意書上簽名之真正，依法應由原告舉證證明該同意書確由被告所簽立
    。原告當庭提出該同意書原本請求本院鑑定被告筆跡，經本院核以被告於九十年
    九月二十四日撰寫之聲明異議狀上簽名、本院九十年十一月十二日調解筆錄上之
    被告簽名及被告於九十一年二月二十五日言詞辯論程序當庭提出之答辯狀上簽名
    交互比對結果，其簽名筆跡相符，堪認該同意書確為被告所簽立。被告雖另抗辯
    當初係約定領到賠償款項後再給付律師費等語，然此節既為原告否認，且觀之被
    告所簽立之同意書亦載明「俟覆議決定後立即支付」，而被告復未能提出其他人
    證或書證以證明兩造間確有領到賠償款項再給付律師費之約定，其抗辯不足採信
    ，堪信原告之主張為真實。
四、按「給付有確定期限者，債務人自期限屆滿時起，負遲延責任。」、「遲延之債
    務，以支付金錢為標的者，債權人得請求依法定利率計算之遲延利息。」、「應
    付利息之債務，其利率未經約定，亦無法律可據者，週年利率為百分之五。」民
    法第二百二十九條第一項、第二百三十三條第一項前段、第二百零三條分別定有
    明文。兩造既約定於覆議決定後立即給付律師費，而司法院冤獄賠償覆議委員會
    亦已於九十年二月二十二日作成覆議決定，有該委員會九十年度台覆字第三四號
    決定書在卷為證，是系爭五萬元律師費之清償期已於九十年二月二十二日屆至，
    被告迄今遲未給付，則原告本於契約關係，請求被告給付律師費五萬元，及自九
    十年三月二十七日起至清償日止，按年息百分之五計算之法定遲延利息，為有理
    由，應予准許。
五、本件係依小額訴訟程序為被告敗訴之判決，應依職權宣告假執行。
六、本件訴訟費用額七百八十三元（裁判費五百零一元、送達郵費二百八十二元），
    由被告負擔。
中　　　華　　　民　　　國　　九十一　　年　　　三　　　月　  　八　  　日
~B臺灣基隆地方法院基隆簡易庭
~B　　法　　　官　蔡  佳  玲
右正本證明與原本無異。
對於本件判決如有不服，應於收受送達後二十日內向本院提出上訴書狀，上訴於本院
合議庭，並按他造當事人之人數附具繕本。
當事人之上訴，非以判決違背法令為理由不得為之，上訴狀應記載上訴理由，表明下
列各款事項：
（一）原判決所違背之法令及其具體內容。
（二）依訴訟資料可認為原判決有違背法令之具體事實。
中　　　華　　　民　　　國　　九十一　　年　　　三　　　月　　 十一 　　日
~B　　法院書記官　陳  碧  玉
